臺灣桃園地方法院刑事判決
110年度交簡上字第219號
上  訴  人  臺灣桃園地方檢察署檢察官
被      告  趙方毓



上列上訴人因被告過失傷害案件，不服本院中華民國110年6月16
 日所為之109年度壢交簡字第3802號第一審刑事簡易判決（聲請
簡易判決處刑案號：109年度偵字第33052號），提起上訴，本院
管轄之第二審合議庭判決如下：
    主      文
上訴駁回。
趙方毓緩刑貳年。
    事實及理由
一、本案經審理結果，認原審以被告趙方毓犯刑法第284條前段
    之過失傷害罪，事證明確，適用刑事訴訟法第449條第1項前
    段、第3項、第454條第2項，刑法第284條前段、第62條前段
    、第41條第1項前段，刑法施行法第1條之1第1項等規定，並
    審酌被告駕駛自用小客車行經無號誌之系爭路口，竟疏未注
    意，逕自以同一速度貿然穿越系爭路口，致告訴人蕭烈卿無
    法應變而撞擊其車輛，因而受有多處骨折及挫傷之傷害，傷
    勢非輕，且被告犯後否認過失之態度，惟考量告訴人騎車行
    經無號誌路口，依據行向其機車屬左方車，當應暫停禮讓右
    方之被告車輛，竟疏未注意而貿然前行，就本件事故亦同具
    過失，兼衡被告為碩士畢業之教育程度、擔任工程師、經濟
    狀況勉持等一切情狀，逕以簡易判決判處被告拘役40日，如
    易科罰金，以新臺幣1,000元折算1日，核其認事用法，俱無
    違誤，量刑亦甚允洽，應予維持，並引用第一審判決書記載
    之事實、證據及理由（如附件原審判決書）外，另就證據部
    分補充：被告於本院準備程序及審理時所為之自白（詳見本
    院上訴卷第46頁、第156頁）。
二、檢察官上訴意旨略以：被告犯後否認犯行，顯無意彌補告訴
    人所受之損害，亦顯示其對本案犯行毫無悔意，犯後態度惡
    劣，且告訴人亦具狀請求上訴，足認原審量刑實屬過輕云云
    。
三、按法官於有罪判決如何量處罪刑，甚或是否宣告緩刑，均為
    實體法賦予審理法官裁量之刑罰權事項，法官行使此項裁量
    權，自得依據個案情節，參酌刑法第57條所定各款犯罪情狀
    之規定，於法定刑度內量處被告罪刑；除有逾越該罪法定刑
    或法定要件，或未能符合法規範體系及目的，或未遵守一般
    經驗及論理法則，或顯然逾越裁量，或濫用裁量等違法情事
    之外，自不得任意指摘其量刑違法，最高法院對此並著有80
    年台非字第473號、75年台上字第7033號、72年台上字第669
    6號、72年台上字第3647號等判決可資參照。準此，法官量
    刑，如非有上揭明顯違法之情事，自不得擅加指摘其違法或
    不當。經查，原審就據以認定被告犯過失傷害罪之證據及理
    由業已敘明綦詳，復經本院審酌全案情節，認原審認事用法
    並無不當，量刑亦甚妥適而無違法之處。再者，被告對於原
    審判決並無表示不服，且於本院上訴審審理時坦承犯罪，更
    足認原審認事、用法均無不合，量刑亦屬妥適，難認有何明
    顯裁量逾越或濫用之違法情事，自應予維持。是檢察官循告
    訴人所請認量刑過輕為由，提起上訴，為無理由，應予駁回
    。
四、又按刑法本於刑事政策之要求，設有緩刑制度，消極方面在
    避免短期自由刑之弊害，使犯人不至於在監獄內感染或加深
    犯罪之惡習與技術，甚至因此失去名譽、職業、家庭而自暴
    自棄，滋生社會問題，積極方面則可保全偶發犯罪、輕微犯
    罪者之廉恥，期使渠等自新悔悟，且因緩刑附有緩刑期間，
    受緩刑宣告者如在緩刑期間內再犯罪，執行檢察官仍得聲請
    法院撤銷緩刑，而有藉此督促受緩刑宣告者自我檢束身心之
    功效。查被告前未曾因故意犯罪受有期徒刑以上刑之宣告，
    此有臺灣高等法院被告前案紀錄表在卷可按，而被告此次因
    一時失慮致罹刑典，然其於本院審理中已坦認犯行，態度良
    好，且亦與告訴人於本院審理中調解成立，並已依約支付賠
    償金完畢等情，並有本院111年度附民移調字第1136號調解
    筆錄、本院辦理刑事案件電話查詢紀錄表在卷可按（詳見本
    院上訴卷第111至112頁、第117頁），堪認被告悔意甚殷，
    經此偵審教訓及本次罪刑之科處，自知所惕勉，信無再犯之
    虞，則本院認對其宣告之刑以暫不執行為適當，爰併諭知緩
    刑2年，以啟自新。
據上論斷，應依刑事訴訟法第455條之1第1項、第3項、第368條
、第373條，刑法第74條第1項第1款，判決如主文。
本案經檢察官吳建蕙聲請簡易判決處刑及提起上訴，檢察官林欣
怡到庭執行職務。 
中　　華　　民　　國　　111 　年　　11 　 月　　18　　日
                  刑事第十七庭審判長法　官  張明道
                                    法　官  林姿秀
                                    法　官  李思緯
以上正本證明與原本無異。
不得上訴。
     　　　　　　　　　　　　　　　 書記官　郭怡君　　　
中　　華　　民　　國　　111 　年　　11　　月　　18　　日

附件：
臺灣桃園地方法院刑事簡易判決
109年度壢交簡字第3802號
聲　請　人　臺灣桃園地方檢察署檢察官
被　　　告　趙方毓


上列被告因過失傷害案件，經檢察官聲請以簡易判決處刑（109
年度偵字第33052 號），本院判決如下：
    主      文
趙方毓犯過失傷害罪，處拘役肆拾日，如易科罰金，以新臺幣壹
仟元折算壹日。
    事實及理由
一、本件犯罪事實及證據，除犯罪事實欄一第8 至9 行應補充更
    正為「為左方車未暫停禮讓右方、趙方毓駕駛之自用小客車
    ，致閃避不及，發生碰撞」、傷勢記載應補充「左下腹壁挫
    傷並血腫」，及補充證據「本院勘驗行車紀錄器及路口監視
    器影像結果」外，其餘均引用檢察官聲請簡易判決處刑書（
    如附件）之記載。
二、論罪科刑：
（一）被告具狀否認過失行為，辯稱：本件事故有高度可能為告
      訴人蕭烈卿自身過失所致，並請求將本件事故送桃園市政
      府車輛行車事故鑑定委員會鑑定云云，惟按行車速度，依
      速限標誌或標線之規定，無速限標誌或標線者，應依下列
      規定：行經設有彎道、坡路、狹路、狹橋、隧道、學校、
      醫院標誌之路段、道路施工路段、泥濘或積水道路、無號
      誌之交岔路口及其他人車擁擠處所，或因雨霧致視線不清
      或道路發生臨時障礙，均應減速慢行，作隨時停車之準備
      ，道路交通安全規則第93條第1 項第2 款定有明文，而查
      ，被告駕駛自用小客車、告訴人騎乘機車行經桃園市桃園
      區正光路112 巷與法院後街路口（下稱系爭路口），系爭
      路口未設置交通號誌，其駛入系爭路口前未有減速查看動
      作，告訴人亦未停等查看乙節，業經本院勘驗被告車輛之
      行車紀錄器及路口監視器影像檔案無誤，足認被告確有行
      經無號誌路口未減速慢行之過失，從而，本案被告過失既
      堪認定，其請求鑑定之調查證據事項應認為不必要，附此
      敘明。又告訴人雖亦有行經無號誌路口、左方車未禮讓右
      方車之過失，然告訴人有無過失僅為民事責任上之過失相
      抵問題，與被告本人之行為有無過失，是否應負刑事責任
      ，並無直接相關。
（二）核被告趙方毓所為，係犯刑法第284 條前段過失傷害罪。
      又被告於肇事後，員警尚未知悉何人肇事前，即向前往處
      理之員警坦承肇事，並接受裁判等情，有桃園市政府警察
      局桃園分局桃園交通分隊道路交通事故肇事人自首情形紀
      錄表1 紙在卷可稽，其所為與自首要件相符，應依刑法第
      62條前段之規定，減輕其刑。爰以行為人之責任為基礎，
      審酌被告駕駛自用小客車行經無號誌之系爭路口，竟疏未
      注意，逕自以同一速度貿然穿越系爭路口，致告訴人無法
      應變而撞擊其車輛，因而受有多處骨折及挫傷之傷害，傷
      勢非輕，且被告犯後否認過失之態度，惟考量告訴人騎車
      行經無號誌路口，依據行向其機車屬左方車，當應暫停禮
      讓右方之被告車輛，竟疏未注意而貿然前行，就本件事故
      亦同具過失，兼衡被告為碩士畢業之教育程度、擔任工程
      師、經濟狀況勉持（見被告警詢筆錄受詢問人欄）等一切
      情狀，量處如主文所示之刑，並諭知易科罰金之折算標準
      。
三、據上論斷，應依刑事訴訟法第449 條第1 項前段、第3 項、
    第454 條第2 項，刑法第284 條前段、第62條前段、第41條
    第1 項前段，刑法施行法第1 條之1 第1 項，逕以簡易判決
    處刑如主文。
四、如不服本判決，得於判決書送達之翌日起20日內，以書狀敘
    述理由，向本庭提出上訴。本案經檢察官吳建蕙聲請以簡易
    判決處刑。
中    華    民    國  110     年    6     月    16    日
                  刑事第一庭  法  官  陳華媚
以上正本證明與原本無異。
如不服本判決，應於判決送達後20日內向本院提出上訴狀（應附
繕本）。
                              書記官  林希潔
中    華    民    國   110    年    6     月    17    日
附錄論罪科刑法條：
中華民國刑法第284條
因過失傷害人者，處 1 年以下有期徒刑、拘役或 10 萬元以下
罰金；致重傷者，處 3 年以下有期徒刑、拘役或 30 萬元以下
罰金。
附件：
臺灣桃園地方檢察署檢察官109年度偵字第33052號聲請簡易判決
處刑書。
臺灣桃園地方檢察署檢察官聲請簡易判決處刑書
                                    109年度偵字第33052號

     被      告  趙方毓  男  32歲（民國00年0月00日生）
                         住○○市○○區○○路000號3樓
                         國民身分證統一編號：Z000000000號
上列被告因過失傷害案件，業經偵查終結，認為宜以簡易判決處
刑，茲將犯罪事實及證據並所犯法條分敘如下：
           犯罪事實
一、趙方毓於民國 109 年 1 月 5 日下午 4 時 42 分許，駕駛
    車牌號碼 000-0000 號自用小客車，沿桃園市桃園區正光路
    112 巷往正光路方向行駛，行經該路段與法院後街交岔路口
    時，本應注意行駛至無號誌交岔路口，應減速慢行，作隨時
    停車之準備，而依當時天候晴、日間自然光線、路面鋪裝柏
    油、乾燥、無缺陷、無障礙物、視距良好等情況，並無不能
    注意之情事，竟疏未注意及此，貿然駛入上開交岔路口，適
    有蕭烈卿騎乘車牌號碼 000-000 號普通重型機車，沿法院
    後街往文中東路方向駛至，兩車閃避不及，發生碰撞，致蕭
    烈卿受有右側鎖骨閉鎖性骨折、右腳第 1 、 2 趾趾骨骨折
    、左側股骨內踝部撕裂性骨折、左側膝關節後十字韌帶撕裂
    性骨折、左踝關節扭挫傷等傷害。趙方毓於警到場處理時在
    場，當場承認為肇事人。
二、案經蕭烈卿告訴暨桃園市政府警察局桃園分局報告偵辦。
              證據並所犯法條
一、上揭犯罪事實，業據被告趙方毓於警詢中坦承不諱，且經本
    署檢察官勘驗被告提供之行車紀錄器錄影、現場監視器錄影
    ，發現被告未減速、停頓、查看左右，逕行駛入本案交岔路
    口，有本署檢察官勘驗筆錄暨所附行車紀錄器錄影截取畫面
    3 張、光碟 1 片可證，被告確有前揭過失，並有道路交通
    事故現場圖、桃園市政府警察局桃園分局桃園交通分隊道路
    交通事故當事人登記聯單、敏盛綜合醫院診斷證明書 2 件
    、桃園市政府警察局道路交通事故初步分析研判表、道路交
    通事故調查表(一)、道路交通事故調查報告表(二)、桃園市
    政府警察局道路交通事故當事人酒精測定紀錄表、交通事故
    當事人駕籍資料、現場暨監視器錄影截取照片 20 張等件在
    卷可稽。次按，行經無號誌之交岔路口，應減速慢行，作隨
    時停車之準備，道路交通安全規則第 93 條第 1 項第 2 款
    訂有明文，被告駕駛汽車對於前揭規定自應注意遵守，卻未
    能確實注意，致與告訴人發生碰撞，並造成告訴人受傷，其
    行為自有過失，此過失與告訴人所受之傷害結果間具有相當
    因果關係甚明，被告犯嫌堪以認定。
二、核被告所為，係犯刑法第 284 條前段之過失傷害罪嫌。被
    告於肇事後，在偵查機關尚未發覺犯罪前，當場向警員坦承
    為肇事者而自首並接受裁判，有桃園市政府警察局桃園分局
    桃園交通分隊道路交通事故肇事人自首情形紀錄表在卷可憑
    ，請審酌依刑法第 62 條前段規定減輕其刑。
三、依刑事訴訟法第451條第1項聲請逕以簡易判決處刑。
     此    致
臺灣桃園地方法院
中    華    民    國   109    年    11    月    18    日
                          檢  察  官  吳建蕙
本件證明與原本無異
中    華    民    國   109    年    12    月     1    日
                          書  記  官  吳文琳
附記事項：
本件係依刑事訴訟法簡易程序辦理，法院簡易庭得不傳喚被告、
輔佐人、告訴人、告發人等出庭即以簡易判決處刑；被告、被害
人、告訴人等對告訴乃論案件如已達成民事和解而要撤回告訴或
對非告訴乃論案件認有受傳喚到庭陳述意見之必要時，請即另以
書狀向簡易法庭陳述或請求傳訊。
所犯法條：
中華民國刑法第284條
因過失傷害人者，處一年以下有期徒刑、拘役或十萬元以下罰金
；致重傷者，處三年以下有期徒刑、拘役或三十萬元以下罰金。